臺灣臺東地方法院民事簡易判決
107年度東國簡字第3號
原      告  張坤和  
被      告  臺東縣警察局

法定代理人  葉超鴻  
訴訟代理人  吳宗輝  
被      告  張國輝  
上列當事人間請求國家賠償事件，本院於民國110年8月26日言詞
辯論終結，判決如下：
    主      文
原告之訴及假執行之聲請均駁回。
訴訟費用由原告負擔。
    事實及理由
甲、程序方面
壹、按依國家賠償法請求損害賠償時，應先以書面向賠償義務機
    關請求之；賠償義務機關拒絕賠償，或自提出請求之日起逾
    30日不開始協議，或自開始協議之日起逾60日協議不成立時
    ，請求權人得提起損害賠償之訴，國家賠償法第10條第1項
    、第11條第1項前段分別定有明文。本件原告前於本件起訴
    前之民國107年1月27日以本件主張之原因事實，對被告臺東
    縣警察局提出107年1月17日國家賠償請求書，嗣經被告臺東
    縣警察局於同年2月9日以107年東警法字第1070006674號函
    送東警賠字第001號拒絕賠償理由書拒絕賠償（詳本院卷一
    第34頁），堪認原告已踐行協議先行程序。
貳、本件原告於107年5月10日起訴後，被告臺東縣警察局於本院
    審理期間之108年4月12日，法定代理人由劉崇智變更為邱文
    亮，嗣於109年6月22日變更為趙瑞華，再於110年8月24日變
    更為葉超鴻，業據被告分別具狀聲明承受訴訟（詳本院卷一
    第109頁、第234頁；本院卷二第575頁），經核於法無不合
    ，應予准許。
參、按訴狀送達後，原告不得將原訴變更或追加他訴，但擴張或
    減縮應受判決事項之聲明者，不在此限，民事訴訟法第255
    條第1項第3款定有明文。本件原告起訴時原聲明：㈠被告臺
    東縣警察局、張國輝、張坤明及張玉霞應連帶給付原告新臺
    幣（下同）38,040元及自起訴狀繕本送達翌日起至清償日止
    ，按週年利率5%計算之遲延利息。㈡被告臺東縣警察局、張
    坤明應將系爭房屋之門鎖回復原狀，並不得持有系爭房屋之
    鑰匙，另應將系爭房屋之所有鑰匙返還原告。㈢被告臺東縣
    警察局、張坤明應將於106年12月1日及其後堆放於系爭房屋
    之物品搬出。㈣願供擔保請准宣告假執行。嗣聲明㈠之金額擴
    張為65,000元（詳本院卷二第582頁），核屬擴張應受判決
    事項之聲明，揆諸上開規定，於程序上並無不合，應予准許
    。
乙、實體方面
壹、原告起訴主張：
一、臺東縣警察局大武分局美和派出所之警察於106年12月1日協
    助原告之弟張坤明將門牌號碼臺東縣○○○鄉○○村00號之非主
    建物鐵皮屋（下稱系爭房屋）的門鎖更換及物品搬入錄影，
    致原告於當日晚間返回系爭房屋時，無法以原鑰匙開啟入內
    。原告於當日17時3分至20時30分間至美和派出所請求員警
    協助，喚來的鎖匠遭該所員警張國輝嚇走，被告臺東縣警察
    局所屬單位與張坤明早有通謀，使原告無法進入系爭房屋，
    原告因而在外租民宿居住。原告因上開更換門鎖事件自106
    年12月1日起至107年1月5日止均在外租民宿居住，受有財產
    上之金錢損失，爰依國家賠償法第2條第2項、第5條及民法
    第185條之規定，請求㈠被告臺東縣警察局、張國輝、張坤明
    及張玉霞連帶賠償原告所受損害；㈡被告臺東縣警察局、張
    坤明應將系爭房屋之門鎖回復原狀，並不得持有系爭房屋之
    鑰匙，另應將系爭房屋之所有鑰匙返還原告；㈢被告臺東縣
    警察局、張坤明應將於106年12月1日及其後堆放於系爭房屋
    之物品搬出。
二、嗣於110年8月26日言詞辯論時則稱：「侵害是販賣人口，我
    說的販賣人口是指販賣我，刑法第269第1項，我的兄弟姊妹
    不法侵占我的財產部分，跟警方用影像聲音，我昨天有遞狀
    ，國家通訊傳播委員會有函覆我說，我要主張臺東縣警察局
    本件損害賠償的理由是利用通訊監察系統，長期監聽我，與
    我的兄弟姊妹。上開用壞門鎖也是我要主張國家賠償理由，
    選舉那部分我也有提告，107年我出來參選，張坤明接近107
    年的時候，我要去拿律師證明給選委會的時候，張坤明也不
    讓我進去拿，我父親死後，張坤明跟張玉霞套好接應張玉霞
    回來，還有我父親分給我的土地，張坤明也侵占，這部分跟
    本件也有關係，警察跟張坤明、張玉霞也有關係，鈞院104
    年家全字第4號，張坤明也把鑰匙用壞了，這是第2次把門鎖
    用壞掉，我請法院判決命張坤明給我1把鑰匙，我父親死後
    ，張坤明接應張玉霞回來後把鑰匙用壞，霸佔房子，這跟聲
    音影像系統、監控、恐嚇都有關係，我跟監察院報告的資料
    都有紀錄。我去大陸後他同樣跟去，他是用這種東西監看、
    窺視我的生殖器官為主要的隱私權不法侵害散布傳播出去，
    刑法第296條第3項以外、第315條、第312條、第153 條、選
    罷法第99條不正利益、憲法132條選舉嚴禁威脅利誘，包括
    人民有參選或不參選的自由，如果又參選的話，也只有乾淨
    選舉方式，人民的參選權或不參選有受憲法保障，另外他們
    也有犯刑法第304條強暴脅迫使人行無義務之事，違背法令
    包圍我、妨害我的選舉，用身體器官來散布，用監控恐嚇我
    的方式，這是侵害一部分。張坤明跟知本的鎖匠去偷開門，
    我107年要參選公職選舉，他強迫我用生殖器官去競選，現
    在我講話他都有聽到，警察都辯稱我們只是去錄影沒有關係
    ，警察方面一直使用聲音影像追蹤我，知道我107 年11月24
    號要選舉，強迫我要用身體器官選舉，我要進去拿學歷服務
    證明，張坤明不讓我進去，他不法侵占，這些就是強暴脅迫
    。」等語。
三、並聲明：
　㈠被告臺東縣警察局、張國輝、張坤明及張玉霞應連帶給付原
    告65,000元及自起訴狀繕本送達翌日起至清償日止按年息百
    分之5計算之利息。
  ㈡被告臺東縣警察局、張坤明應將系爭房屋之門鎖回復原狀，
    並不得持有系爭房屋之鑰匙，另應將系爭房屋之所有鑰匙返
    還原告。
  ㈢被告臺東縣警察局、張坤明應將於106年12月1日及其後堆放
    於系爭房屋之物品搬出。
  ㈣願供擔保請准宣告假執行。
貳、被告抗辯：
一、臺東縣警察局則抗辯以：
  ㈠原告之弟張坤明於106年12月1日上午11時30分許至美和派出
    所報案，稱其欲更換其所有之系爭房屋的門鎖，因該屋目前
    尚有原告居住，張坤明擔心其換鎖後會遭原告指控其竊取屋
    內物品，遂請求該所員警到場錄影其開鎖經過存證。本局員
    警洪盛陸到場時，張坤明業已聯繫鎖匠到場，該鎖匠於警員
    洪盛陸開始錄影後之同日上午11時44分許起更換鎖頭，警員
    洪盛陸有向張坤明確認、核對該住處地址後方開始錄影，洪
    盛陸迨張坤明自行將物品放入系爭房屋內，即結束前揭錄影
    （原告就張坤明上開行為所提訴訟，本院以107年度東簡字
    第153號審理）。同日17時55分許，原告持1張上有手寫「換
    新鎖請拿舊鎖匙換新匙」等文字的日曆紙至美和派出所報案
    ，稱其無法以原有鑰匙開啟住家大門，懷疑其弟張坤明將鎖
    頭換新。本局員警張國輝受理原告報案，以電話聯絡張坤明
    詢問此事。惟原告與張坤明均各執己見，無法達成共識。本
    局員警張國輝遂應原告請求，通知址設臺東市之山光鎖匙刻
    印店老闆前來開鎖，該鎖印店老闆到場後得知系爭房屋尚有
    產權糾紛，不願開鎖即離去，原告則由本局員警代叫計程車
    搭車離開。
　㈡上開換鎖事件發生時，原告與張坤明間就系爭房屋所有權歸
    屬之訴訟仍繫屬於鈞院（案號：105年度家訴字第1號），該
    美和派出所員警均知系爭房屋當時有產權糾紛。本局受理或
    處理員警洪盛陸、李俊雄、張國輝無法判斷就系爭房屋所有
    權誰屬，僅係應報案人張坤明、原告之請求，秉持第三方公
    正立場，到場錄影張坤明開鎖經過存證及受理原告所請求事
    項。上開換鎖事件為張坤明單獨所為，本局員警並未提供協
    助，僅應報案人張坤明請求到場錄影其開鎖經過存證。本局
    員警對於報案人請求事項，均秉持公正方式處理、詳實記錄
    ，無受理不公或偏袒情事，且執行職務均未違反內政部警政
    署所頒訂相關作業規範，不具不法性，與國家賠償法第2條
    第2項要件不符。又原告縱有損害，本局執勤員警無故意或
    過失不法侵害原告權利，亦非造意人或幫助人，與民法第18
    4條、第185條要件未符，不應負連帶損害賠償責任。
　㈢並聲明：⒈原告之訴及假執行之聲請均駁回。⒉如受不利益判
    決，願供擔保請准宣告免為假執行。
二、被告張國輝則以：
　㈠於上開換鎖事件發生前，其曾於104年6月20日、12月6日受理
    原告提告張坤明毀損、強制等刑事案件，當時張坤明有提出
    他向台糖公司承租臺東縣○○○鄉○○段000地號土地之承租契約
    書、該門牌號碼臺東縣○○○鄉○○村00號房屋之房屋稅籍證明
    書及100年繳費收據等影本，並以此證明他是系爭房屋所有
    權人，其因而知悉原告與張坤明間有財產糾紛。
　㈡106年12月1日17時55分許，適由其執行家戶訪查勤務，原告
    持1張上手寫「換新鎖請拿舊鎖匙換新匙」等文字之日曆紙
    至美和派出所，報案稱自己無法以原有鑰匙開啟住家大門，
    懷疑訴外人張坤明將鎖頭換新，請警方處理並要求找副所長
    。其向副所長李俊雄報告上情，李俊雄副所長即派遣本所同
    仁陽聖明至臺東縣○○○鄉○○村00號，欲找張坤明拿新鎖匙，
    陽聖明至上址發現該址大門深鎖，呼叫無人在家，乃返所回
    報。其即撥打張坤明手機詢問此事，張坤明表示是他請人將
    門鎖換新，若原告要拿新鑰匙，則請原告先拿出換新鎖的錢
    1,100元並交出舊鑰匙，他才要將新鑰匙給原告。其將張坤
    明上開陳述轉知原告，亦要求張坤明先將新鑰匙交付給原告
    ，但張坤明堅持要原告先拿出換鎖的錢和舊鑰匙，而原告亦
    堅持不肯支付張坤明換新鎖的錢，並表示自己寧願花錢叫鎖
    匠來開鎖，也不願付1,100元給張坤明。原告一直稱張坤明
    是現行犯，要求警方去把新鎖匙拿回給他，而張坤明則表示
    原告若不付換鎖的錢就不願意交付新鎖匙，且他現在不在家
    （指臺東縣○○○鄉○○村00號住處）。其告知原告要製作筆錄
    但他不願意，亦不願交付該日曆紙予警方，其將上開日曆紙
    拍照存證，原告收回自行保存。此外，其依規定製作家庭暴
    力事件通報表，以電話向臺東縣家暴中心家防官報告此案，
    家防官表示被害人尚未處於高危險情境，與緊急保護令申請
    、緊急安置尚有未合。
　㈢原告請其打電話聯繫臺東市山光鎖印行（被告誤寫為三光鎖
    印行）老闆至美和派出所會同原告返家開鎖，但山光鎖印行
    老闆到所後，知悉系爭房屋有產權糾紛，不願至原告住處開
    鎖，即回臺東市。最後原告請其代叫叫計程車，搭車離所。
    其係依規定受理報案，未偏袒任何一方，並盡最大努力協調
    原告、張坤明各退一步，但雙方各持己見，互不退讓，非其
    （警察）職權所能處理，原告向其求償，實難接受等語抗辯
    。
　㈣並聲明：⒈原告之訴及假執行之聲請均駁回。⒉如受不利益判
    決，願供擔保請准宣告免為假執行。
參、得心證之理由
一、按國家賠償法第2條第2項之國家賠償法責任，須以公務員於
    執行職務行使公權力時，因故意或過失不法侵害人民自由或
    權利者，或公務員怠於執行職務，致人民自由或權利遭受損
    害者，國家始應負損害賠償責任。又國家依國家賠償法第2
    條第2項規定所負損害賠償責任，係就公務員職務上侵權行
    為所負之間接責任，必先有特定之公務員於執行職務行使公
    權力時，因故意或過失不法侵害人民之自由或權利，該特定
    公務員之行為已構成職務上之侵權行為時，國家始應對該受
    損害之人民負賠償之責任。且國家賠償法第5條規定：「國
    家損害賠償，除依本法規定外，適用民法規定。」，而侵權
    行為須以故意或過失侵害他人之權利為成立要件；或故意以
    背於善良風俗之方法，加損害於他人者；或違反保護他人之
    法律致生損害於他人者，始負賠償責任。且賠償損害之請求
    ，以受有實際損害為要件。損害賠償之範圍，應以被害人實
    際所受損害為衡，最高法院19年上字第2316號著有判例。又
    非財產上之損害賠償，須不法侵害他人之身體、健康、名譽
    、自由、信用、隱私、貞操、不法侵害其他人格法益而情節
    重大，或不法侵害他人基於父、母、子、女或配偶關係之身
    分法益而情節重大者為限，民法第195條亦有明定。又國家
    賠償法第2條第2項規定國家賠償之態樣有下列2種情形：㈠公
    務員於執行職務行使公權力時，因故意或過失不法侵害人民
    自由或權利；㈡公務員怠於執行職務，致人民自由或權利遭
    受損害；是原告所陳既係被告所屬員警執行職務時有前述情
    形之一，而應使被告負國家賠償之責，則本件爭點當為被告
    所屬員警於受理、處理上開事件之過程有無故意或過失為不
    法侵害，或怠於執行職務之情？
二、次按法律規定之內容非僅屬授予國家機關推行公共事務之權
    限，而其目的係為保護人民生命、身體及財產等法益，且法
    律對主管機關應執行職務行使公權力之事項規定明確，該管
    機關公務員依此規定對可得特定之人所負作為義務已無不作
    為之裁量餘地，猶因故意或過失怠於執行職務，致特定人之
    自由或權利遭受損害，被害人得依國家賠償法第2條第2項後
    段，向國家請求損害賠償，最高法院72年台上字第704號判
    例謂：「國家賠償法第2條第2項後段所謂公務員怠於執行職
    務，係指公務員對於被害人有應執行之職務而怠於執行者而
    言。換言之，被害人對於公務員為特定職務行為，有公法上
    請求權存在，經請求其執行而怠於執行，致自由或權利遭受
    損害者，始得依上開規定，請求國家負損害賠償責任。若公
    務員對於職務之執行，雖可使一般人民享有反射利益，人民
    對於公務員仍不得請求為該職務之行為者，縱公務員怠於執
    行該職務，人民尚無公法上請求權可資行使，以資保護其利
    益，自不得依上開規定請求國家賠償損害。」，是對於符合
    一定要件，而有公法上請求權，經由法定程序請求公務員作
    為而怠於執行職務者，自有其適用，惟與首開意旨不符部分
    ，則係對人民請求國家賠償增列法律所無之限制，有違憲法
    保障人民權利之意旨，應不予援用，司法院大法官會議釋字
    第469號著有解釋文。依該解釋文，國家賠償法第2條第2項
    後段所謂公務員怠於執行職務，應負損害賠償責任，係指法
    律規定之內容非僅屬授予國家機關推行公共事務之權限，而
    其目的係為保護人民生命、身體及財產等法益，且法律對主
    管機關應執行職務行使公權力之事項規定明確，該管機關公
    務員依此規定對可得特定之人所負作為義務已無不作為之裁
    量餘地，猶因故意或過失怠於執行職務，致特定人之自由或
    權利遭受損害者而言。若法律對主管機關應執行職務行使公
    權力之事項僅為原則性之規定，該管機關公務員依此規定對
    可得特定之人所負作為義務，基於本身之職權，採取如何之
    因應作為，尚有裁量餘地，僅因疏失而非怠於執行職務，致
    特定人之自由或權利遭受損害者，被害人自不得依國家賠償
    法第2條第2項後段，向國家請求損害賠償。又警察職權行使
    法第28條第1項規定：「警察為制止或排除現行危害公共安
    全、公共秩序或個人生命、身體、自由、名譽或財產之行為
    或事實狀況，得行使本法規定之職權或採取其他必要之措施
    。」，對警察機關應執行職務行使公權力之事項僅作原則性
    之規定，該條所謂「得」，應指警察機關得本於職務裁量權
    ，斟酌事實狀況，採取必要之措施。亦即警察對於實際發生
    之案件，應如何行使職權或採取如何之偵查作為，法律賦予
    判斷裁量之餘地，以應付警察所可能面對之各種不可預測之
    狀況或案件；而非明確規定警察機關受理民眾報案後，只能
    根據民眾報案內容，採取相對應之作為，毫無裁量之餘地。
    蓋任何刑事案件之發生，不可能有完全之犯罪手法，警察機
    關如果不能針對犯人之犯罪手法，採取各種偵查作為，即可
    能無法破案，而必須與時俱進，隨著社會之進步，犯罪手法
    之不斷更新，採取各種相對之對策，如此才能真正保障人民
    權益，維持公共秩序，保障社會安全。
三、查原告主張被告臺東縣警察局所屬員警於106年12月1日協助
    其弟張坤明將系爭房屋的門鎖更換及物品搬入錄影，致原告
    於當日晚間返回系爭房屋時，無法以原鑰匙開啟入內。嗣其
    於當日17時3分至20時30分至美和派出所請求員警協助，喚
    來的鎖匠遭被告張國輝嚇走，致原告因無法進入系爭房屋，
    而自106年12月1日起至107年1月5日止在外租民宿居住，受
    有財產上之金錢損失；及於本院言詞辯論時主張：「（問：
    如何證明那棟非主建物房屋之所有權在106年12月1日係原告
    單獨所有？）鄉下沒有在寫遺囑，沒辦法提出，我的依據是
    在美和鄉下只有男性才有繼承權，我爸爸也是這樣，所以主
    張本件系爭非主建物我有所有權。父親生前有跟我講，也有
    跟張坤明講說那棟非主建物要給我。」、「（問：原告於10
    6年12月1日至美和派出所報警時，有向張國輝警員提出任何
    證據證明系爭遭張坤明找鎖匠換鎖的非主建物為原告所有嗎
    ？當時原告向美和派出所員警報案時怎麼說？）我102年12
    月31日搬回來，是經過我爸爸允許的，不用拿證據，警察都
    知道我在那裡住很久，我在我爸爸生前的時候就已經住在那
    裡了，哪需要提出證明，我比張坤明早回來才可以住那麼久
    ，張坤明是在我父親死後才回來，所以我不用拿資料，警察
    應該推定我是合法的。」等語；惟此為被告臺東縣警察局、
    張國輝所否認。經查：
　㈠依原告主張之事實，係認被告臺東縣警察局所屬員警與其弟
    張坤明為共同侵權行為人，惟原告告訴訴外人張坤明妨害自
    由罪嫌，業經臺灣臺東地方檢察署檢察官認張坤明犯罪嫌疑
    不足而為不起訴處分確定，有上開不起訴處分書附卷可稽，
    故被告臺東縣警察局所屬之員警應無故意可言。
　㈡原告於本案發生（106年12月1日）前之104年12月28日（本院
    收案日為104年12月30日），以民事起訴書狀對訴外人張坤
    明、張玉霞提起請求返還遺產之訴，經本院分104年度家調
    字第203號調解，嗣原告於105年1月12日（本院收案日為105
    年1月13日），以聲請書狀主張調解顯無成立之望，請求本
    院進入訴訟程序，本院遂取消原定調解庭期，改分105年度
    家訴字第1號（下稱甲案）審理【該案爭點有：1.原告主張
    系爭房屋買賣契約為張坤明及張玉霞偽造，是否屬實？…8.
    原告請求張坤明及張玉霞應將系爭房屋之門鎖、鑰匙回復於
    張清順死亡時之原狀，有無理由？…12.原告主張其對系爭房
    屋存有不定期使用權，有無理由？（詳本院卷二第478頁）
    】；甲案審理期間，原告再於105年4月25日（本院收案日為
    106年2月18日）以民事起訴狀，對訴外人張坤明提起請求確
    認繼承權存在之訴，本院分106年度家調字第32號調解，嗣
    原告於106年4月18日（本院收案日為106年4月20日），以聲
    請書狀請求本院儘速進行訴訟程序，本院改分106年度家訴
    字第11號（下稱乙案）審理；於上開甲、乙案審理期間，原
    告復於106年4月17日（本院收案日為106年4月17日）以民事
    起訴書狀，對訴外人張坤明、張玉霞提起請求返還遺產之訴
    ，經本院分106年度家調字第63號調解，原告於106年6月2日
    （本院收案日為106年6月2日），以陳報書狀暨聲明書狀主
    張不能有調解成功之餘地，請求本院進入訴訟程序，本院改
    分106年度家訴字第10號（下稱丙案）審理；於上開甲、乙
    、丙3案審理期間，原告又於107年4月22日（本院收案日為1
    07年4月23日）以聲請續行準備程序及聲明異議書狀並附件1
    07年1月15日聲請追加聲明、追加被告書狀，對訴外人張坤
    明、張玉霞提起請求返還遺產之訴，本院分107年度家訴字
    第10號（下稱丁案）審理。上開甲、乙、丙、丁4案，經本
    院以105年度家訴字第1號、106年度家訴字第10及11號、107
    年度家訴字第10號民事判決，判決原告敗訴，原告上訴後，
    經臺灣高等法院花蓮分院以108年度家上易字第2號、第3號
    同年家上字第1號、同年度重家上字第1號民事裁定駁回上訴
    ，原告不服提起抗告，再經最高法院以109年度台抗字第368
    號裁定駁回抗告而確定等節，業經本院核閱上開民事案件卷
    宗屬實（詳本院卷二第296頁至第505頁），且為兩造所不爭
    執（詳本院卷二第585頁倒數第9行以下、第588頁至第591頁
    ）。顯見上開換鎖事件發生時即106年12月1日，原告與張坤
    明、張玉霞等人間就系爭房屋之歸屬正另案爭訟中，尚待釐
    清，則被告臺東縣警察局以上開換鎖事件發生時，原告與張
    坤明間就系爭房屋所有權歸屬之訴訟仍繫屬於本院（案號：
    105年度家訴字第1號），該局所屬員警均知系爭房屋當時有
    產權糾紛，當時受理或處理員警洪盛陸、李俊雄、張國輝無
    法判斷就系爭房屋所有權誰屬等語抗辯，核屬有據而可採。
    且被告張國輝拍照存證該日曆紙及依規定製作家庭暴力事件
    通報表通報臺東縣家暴中心等節，亦有被告所提蒐證照片、
    家庭暴力事件通報表等附卷可參（詳本院卷一第116頁、第1
    21頁；本院卷二第24頁），已堪認被告公務員尚無故意或過
    失為「不法」侵害或怠於行使職務之可言。
　㈢又原告自承其無法提出系爭房屋之所有權於上開換鎖事件發
    生時（106年12月1日）為原告單獨所有之證明在卷（詳本院
    卷二第586頁），而被告臺東縣警察局所屬員警所為亦僅係
    依上開規定及實務意旨，或應報案人張坤明請求到場錄影其
    找鎖匠開鎖經過存證，或應報案人即原告請求聯絡張坤明詢
    問並轉知予原告，及幫原告電話聯繫鎖印行老闆到場，亦依
    規定通報臺東縣家暴中心，則被告所屬警員所為錄影採證、
    聯絡鎖匠到所等行為既皆與原告及張坤明兄弟間就系爭房屋
    之所有權紛爭無涉，亦當認屬合法有據。至山光鎖印行老闆
    到所後，因知悉系爭房屋有產權糾紛，不願至原告住處開鎖
    乙節，原告雖主張係被告張國輝嚇走山光鎖印行老闆，然此
    係原告推測、懷疑之詞，未據其舉證以實其說，況判斷系爭
    房屋之所有權歸屬、指揮命令鎖印行老闆為原告開鎖等均非
    法定應遵守之必要程序。故原告前揭主張，為無理由。從而
    ，被告臺東縣警察局所屬警員張國輝等公務員既難認有何故
    意或過失不法侵害之行為或怠於行使職務之情，如前所述，
    自已無對原告造成何種損害而與國家賠償法第2條第2項所述
    國家賠償構成要件相當之餘地，是原告依此對被告臺東縣警
    察局、張國輝請求國家賠償，均屬無據。
　㈣至原告於110年8月26日言詞辯論之所述（詳前述原告起訴主
    張二），按當事人主張有利於己之事實者，就其事實有舉證
    之責任，民事訴訟法第277條前段定有明文。因原告並未提
    出任何證據以資證明其此部分所主張之事實存在，則原告依
    國家賠償法第2條第2項、第5條及民法第185條之規定，對被
    告臺東縣警察局、張國輝請求國家賠償，亦屬無據。
肆、綜上所述，原告依國家賠償法第2條第2項、第5條及民法第1
    85條之規定，請求㈠被告臺東縣警察局、張國輝、張坤明及
    張玉霞連帶負損害賠償責任；㈡被告臺東縣警察局、張坤明
    將系爭房屋之門鎖回復原狀，並不得持有系爭房屋之鑰匙，
    另應將系爭房屋之所有鑰匙返還原告；㈢被告臺東縣警察局
    、張坤明將於106年12月1日及其後堆放於系爭房屋之物品搬
    出等，均無理由，應予駁回。原告之訴既經駁回，其假執行
    之聲請亦失所附麗，應併予駁回。
伍、本件事證已臻明確，兩造其餘攻擊防禦方法及所提證據，核
    與判決之結果不生影響，爰不逐一論述，併此敘明。至原告
    於言詞辯論終結後，於110年9月1日提出「檢附系爭本件住
    宿的房費原本與交通車資費證明書狀」，嗣於同年月2日再
    提出「駁斥被告張玉霞在言詞辯論期日推卸無責任說書狀」
    （2份）、「檢附系爭房屋及土地承租權產權是訴外人張玉
    霞自己及唆使王金滿等姊妹捏造之事證供原告答辯並聲請續
    行言詞辯論書狀」，均係已逾時提出攻擊防禦方法，非本件
    判決所得審究，其所為聲請續行言詞辯論，亦核無必要，均
    附此敘明。
陸、訴訟費用負擔之依據：民事訴訟法第78條。
中　　華　　民　　國　　110 　年　　9 　　月　　24　　日
                  臺東簡易庭　法  官　吳俐臻
以上正本係照原本作成。
如不服本判決，應於判決送達後20日內向本院提出上訴狀，同時
表明上訴理由（應按他造當事人之人數檢附繕本）。
中　　華　　民　　國　　110 　年　　9 　　月　　24　　日
                              書記官  王品涵